臺灣彰化地方法院刑事判決　　　　　　　95年度訴字第1636號
公　訴　人　臺灣彰化地方法院檢察署檢察官
被　　　告　庚○○
指定辯護人　劉鴻基律師
被　　　告　卯○○
選任辯護人　蔡瑞麒律師
　　　　　　賴思達律師
被　　　告　巳○○原名廖本樺.
 　　　　　 　　　　（另案在臺灣監獄彰化分監執行中）
指定辯護人　陳勝義律師
被　　　告　癸○○原名張基君.
選任辯護人　楊振芳律師
上列被告等因違反毒品危害防制條例案件，經檢察官提起公訴（
95年度偵字第4119號、95年度偵字第5253號、95年度偵字第5407
號、95年度偵字第5954號、95年度偵字第6968號、95年度偵字第
6969號、95年度偵字第8108號、95年度偵字第8333號），本院判
決如下：
    主    文
庚○○共同連續販賣第一級毒品，處無期徒刑，褫奪公權終身，
未扣案之行動電話壹支、呼叫器壹支、電子磅秤壹個、販賣第一
級毒品海洛因所得新臺幣伍拾肆萬伍仟元均沒收，販毒所得之價
金如全部或一部不能沒收時，以其財產抵償之（其中新臺幣拾伍
萬元與巳○○連帶抵償），行動電話壹支、呼叫器壹支、電子磅
秤壹個如全部或一部不能沒收時，追徵其價額；又轉讓第一級毒
品，處有期徒刑壹年肆月；又共同連續販賣第二級毒品，處有期
徒刑捌年，未扣案之行動電話壹支、呼叫器壹支、電子磅秤壹個
、販賣第二級毒品安非他命所得新臺幣拾柒萬捌仟元均沒收，販
毒所得之價金如全部或一部不能沒收時，以其財產抵償之（其中
新臺幣萬仟元與卯○○連帶抵償），行動電話壹支、呼叫器
壹支、電子磅秤壹個如全部或一部不能沒收時，追徵其價額。應
執行無期徒刑，褫奪公權終身，未扣案之行動電話壹支、呼叫器
壹支、電子磅秤壹個、販賣第一級毒品海洛因所得新臺幣伍拾肆
萬伍仟元、販賣第二級毒品安非他命所得新臺幣拾柒萬捌仟元均
沒收，販毒所得之價金如全部或一部不能沒收時，以其財產抵償
之（販賣第一級毒品海洛因所得中新臺幣拾伍萬元與巳○○連帶
抵償，販賣第二級毒品安非他命所得中新臺幣萬仟元與卯○○連帶抵償），行動電話壹支、呼叫器壹支、電子磅秤壹個如全
部或一部不能沒收時，追徵其價額。
卯○○明知為禁藥而轉讓，處有期徒刑玖月；又共同連續販賣第
二級毒品，處有期徒刑捌年陸月，未扣案之行動電話支、呼叫
器壹支、電子磅秤壹個、販賣第二級毒品安非他命所得新臺幣拾
肆萬仟元均沒收，販毒所得之價金如全部或一部不能沒收時，
以其財產抵償之（其中新臺幣萬仟元與庚○○連帶抵償，新
臺幣拾壹萬元與巳○○、癸○○連帶抵償），行動電話支、呼
叫器壹支、電子磅秤壹個，如全部或一部不能沒收時，追徵其價
額。應執行有期徒刑玖年貳月，未扣案之行動電話支、呼叫器
壹支、電子磅秤壹個、販賣第二級毒品安非他命所得新臺幣拾肆
萬仟元均沒收，販毒所得之價金如全部或一部不能沒收時，以
其財產抵償之（其中新臺幣萬仟元與庚○○連帶抵償，新臺
幣拾壹萬元與巳○○、癸○○連帶抵償），行動電話支、呼叫
器壹支、電子磅秤壹個如全部或一部不能沒收時，追徵其價額。
巳○○共同連續販賣第一級毒品，處無期徒刑，褫奪公權終身，
未扣案之行動電話壹支、販賣第一級毒品海洛因所得新臺幣拾陸
萬肆仟元均沒收，販毒所得之價金如全部或一部不能沒收時，以
其財產抵償之（其中新臺幣拾伍萬元與庚○○連帶抵償），行動
電話壹支如全部或一部不能沒收時，追徵其價額；又共同連續販
賣第二級毒品，處有期徒刑捌年拾月，未扣案之行動電話貳支、
販賣第二級毒品安非他命所得新臺幣拾貳萬仟元均沒收，販毒
所得之價金如全部或一部不能沒收時，以其財產抵償之（其中新
臺幣拾壹萬元與卯○○、癸○○連帶抵償），行動電話貳支如全
部或一部不能沒收時，追徵其價額。應執行無期徒刑，褫奪公權
終身，未扣案之行動電話貳支、販賣第一級毒品所得新臺幣拾陸
萬肆仟元、販賣第二級毒品安非他命所得新臺幣拾貳萬仟元均
沒收，販毒所得之價金如全部或一部不能沒收時，以其財產抵償
之（販賣第一級毒品所得中新臺幣拾伍萬元與庚○○連帶抵償，
販賣第二級毒品安非他命所得中新臺幣拾壹萬元與卯○○、癸○○連帶抵償），行動電話貳支如全部或一部不能沒收時，追徵其
價額。
癸○○連續販賣第一級毒品，累犯，處無期徒刑，褫奪公權終身
，未扣案之行動電話壹支、販賣第一級毒品海洛因所得新臺幣拾
貳萬元均沒收，販毒所得之價金如全部或一部不能沒收時，以其
財產抵償之，行動電話壹支如全部或一部不能沒收時，追徵其價
額；又共同連續販賣第二級毒品，累犯，處有期徒刑捌年拾月，
未扣案之行動電話貳支、販賣第二級毒品安非他命所得新臺幣拾
壹萬元均沒收，販毒所得之價金如全部或一部不能沒收時，以其
財產抵償之（新臺幣拾壹萬元均與卯○○、巳○○連帶抵償），
行動電話貳支如全部或一部不能沒收時，追徵其價額。應執行無
期徒刑，褫奪公權終身，未扣案之行動電話貳支、販賣第一級毒
品所得新臺幣拾貳萬元、販賣第二級毒品安非他命所得新臺幣拾
壹萬元均沒收，販毒所得之價金如全部或一部不能沒收時，以其
財產抵償之（販賣第二級毒品安非他命所得新臺幣拾壹萬元與卯
○○、巳○○連帶抵償），行動電話貳支如全部或一部不能沒收
時，追徵其價額。
    事    實
一、癸○○前曾因連續施用第二級毒品案件，經本院於民國94年
    6 月6 日以93年度易字第1006號判決處有期徒刑5 月，如易
    科罰金，以銀元300 元折算1 日確定，入監執行後，已於94
    年12月12日執行完畢。詎猶不知悔改，與庚○○、卯○○、
    巳○○均明知第一級毒品海洛因、第二級毒品安非他命均係
    法定之違禁毒品，不得販賣、轉讓或持有。
（一）庚○○基於販賣海洛因、安非他命之概括犯意，意圖營利
      ，自94年3 、4 月間某日起，以價值新臺幣（下同）3,00
      0 元之行動電話1 支（內分別置換門號0000000000、0000
      000000、0000000000、0000000000、0000000000號之晶片
      卡），及價值8,000 元之0000000000號（代號 819 、868
      號）之呼叫器1 個，作為販賣第一級、第二級毒品所用之
      聯絡工具，販入供以販賣用之海洛因、安非他命，並以所
      有之電子磅秤1 個分裝後，連續為如附表1 編號1 至6 所
      示販賣海洛因及如附表1 編號10所示販賣安非他命之行為
      。又承前概括犯意，與巳○○共同基於意圖營利之販賣海
      洛因概括犯意聯絡，連續為如附表1 編號7 、8 所示之行
      為。
（二）庚○○承前概括犯意，與卯○○共同基於意圖營利之販賣
      安非他命概括犯意聯絡，於95年1 月下旬某日，由卯○○
      投資7 萬元予庚○○作為購買安非他命之資金，再由庚○○於如附表1 編號11、12所示之時、地，以前開（一）所
      示行動電話1 支、呼叫器1 個為聯絡工具，連續販售如附
      表1 編號11、12所示，以上開（一）所載之電子磅秤1 個
      分裝完成之安非他命予壬○○、丑○○牟利後，每星期提
      供數量1 錢、即價值約10,000元之安非他命予卯○○施用
      作為紅利，計卯○○前後取得約1 錢或1 公克安非他命之
      紅利達5 、6 次。
（三）庚○○則另行基於轉讓第一級毒品海洛因之犯意，於如附
      表1 編號9 所示之時間、地點，轉讓第一級毒品海洛因予
      巳○○1 次。卯○○亦另行基於轉讓禁藥第二級毒品安非
      他命之犯意，於如附表1 編號13所示之時間、地點，轉讓
      禁藥第二級毒品安非他命予巳○○1 次。
（四）巳○○基於承前販賣海洛因之概括犯意，意圖營利，以價
      值3,000 元、門號0000000000號行動電話作為販毒用之聯
      絡電話，而連續為如附表1 編號14、15所示之販賣海洛因
      之行為；另基於販賣安非他命之概括犯意，意圖營利，以
      前開門號行動電話作為販毒用之聯絡電話，而連續為如附
      表1 編號16 -18所示之販賣安非他命行為。
（五）癸○○基於販賣海洛因之概括犯意，意圖營利，以價值4,
      000 元、門號0000000000號行動電話作為販毒用之聯絡電
      話，而連續為如附表1 編號19-22 所示之販賣海洛因行為
      。
（六）於95年2 月初某日，卯○○在巳○○上開住處，因見在場
      之巳○○、癸○○共同持有7.5 兩安非他命，且頻頻表示
      將獲暴利，遂與承前販賣第二級毒品概括犯意之巳○○、
      癸○○2 人，共同基於販賣第二級毒品安非他命之概括犯
      意聯絡，意圖營利，由卯○○投資200,000 元作為渠等 3
      人向上游償還購買上開7.5 兩安非他命之資金，再由巳○○、癸○○分別以上開（四）（五）所示行動電話各1 支
      為聯絡工具，連續為如附表1 編號23、24所示販售安非他
      命予壬○○、甲○○牟利之行為，並交付卯○○10,000元
      及18 ,000 元之紅利。
（七）嗣於95年4 月27日晚上6 時15分許，在洪意明位於彰化縣
      社頭鄉○○○街48號之住處，庚○○因案被通緝而為警逮
      獲，經庚○○坦承大部分犯行，而循線查悉上情。
二、案經彰化縣警察局移送臺灣彰化地方法院檢察署檢察官偵查
    起訴。
    理    由
一、證據能力部分：
（一）按被告以外之人於檢察事務官、司法警察官或司法警察調
      查中所為之陳述，與審判中不符時，其先前之陳述具有較
      可信之特別情況，且為證明犯罪事實存否所必要者，得為
      證據，刑事訴訟法第159 條之2 載有明文。經查，證人壬○○、甲○○先為警詢問後，復經本院傳訊到庭具結作證
      （前另經檢察官訊問時，亦曾具結明確在案），證人壬○○、甲○○於警詢時之陳述與審判中雖有部分不符之處，
      然其等於警詢時距離案發時間較近，記憶當屬為清晰、可
      立即反應實際發生之狀況，不致因時隔日久而遺忘案情，
      亦無來自被告或其親屬甚或施用毒品圈之壓力，而出於虛
      偽不實之陳述，或事後串謀而故為迴護被告之機會，證詞
      當認未受影響，足認證人壬○○、甲○○於警詢中所為之
      陳述，客觀上具有較可信之特別情況，且其係直接向被告
      巳○○、卯○○、癸○○購買安非他命之人，為證明具有
      極度封閉、隱密性之販賣毒品犯罪事實存否所必要，揆諸
      前開刑事訴訟法之規定，應均具有證據能力。
（二）次按無證據能力、未經合法調查之證據，不得作為判斷之
      依據；被告以外之人於審判外之言詞或書面陳述，除法律
      有規定者外，不得作為證據；且被告以外之人於審判外之
      陳述，雖不符合刑事訴訟法第159 條之1 至第159 條之 4
      規定，而經當事人於審判程序同意作為證據，法院審酌該
      言詞陳述或書面陳述作成時之情況，認為適當者，亦得為
      證據；又當事人、代理人或辯護人於法院調查證據時，知
      有第159 條第1 項不得為證據之情形，而未於言詞辯論終
      結前聲明異議者，視為有前項之同意，刑事訴訟法第 155
      條第2 項、第159 條第1 項、第159 條之5 分別規範明確
      。有關以下所引用除前開（一）所示以外之被告以外其餘
      之人於審判外之言詞或書面陳述，而不符合刑事訴訟法第
      159 條之1 至第159 條之4 規定者，業經公訴人、被告 4
      人及其等選任之辯護人於本院審理時明示同意作為證據，
      且均經本院審理時當庭直接提示而為合法之調查，公訴人
      、被告4 人及其等選任辯護人亦均未於言詞辯論終結前聲
      明異議，本院審酌前開證據作成或取得之狀況，或係於案
      發之初由警方依法定程序所製作，或係於偵查中經具結作
      證，證人對案發情況之記憶當不致發生一般傳聞證據中證
      人記憶瑕疵之風險，又渠等所述情節大致相符，且參以其
      等陳述時之外在環境及情況，其等應無受他人干擾混淆，
      或非法或不當取證之情事，且亦無顯不可信之情況，故認
      為適當而均得以作為證據，是前開證據依刑事訴訟法第15
      9 條之5 規定，均具有證據能力。
二、按證人之陳述有部分前後不符，或相互間有所歧異時，或因
    記憶淡忘、或事後迴護被告、或因其他事由所致，究竟何者
    為可採，法院仍得本其自由心證予以斟酌，非謂一有不符或
    矛盾，即應認其全部均為不可採信；尤其關於行為動機、手
    段及結果等之細節方面，證人之證言，有時亦有予渲染之可
    能；然其基本事實之陳述，若果與真實性無礙時，則仍非不
    得予以採信（最高法院74年臺上字第1599號判例要旨、90年
    度臺上字第6078號判決要旨參照）；況認事採證、證據之取
    捨及證據證明力之判斷，俱屬事實審法院之職權，苟無違證
    據法則，自不能指為違法；是供述證據前後雖有差異或矛盾
    ，事實審法院非不可本於經驗及論理法則，斟酌其他情形，
    作合理之比較，定其取捨；其就供述證據之一部，認為真實
    者，予以採取，亦非法則所不許。因之，證人供述之證據，
    前後縱有差異，事實審法院依憑證人前後之供述證據，斟酌
    其他證據，本於經驗法則與論理法則，取其認為真實之一部
    ，作為論罪之證據，自屬合法（最高法院90年度臺上字第69
    43號判決要旨參照）。經查：
（一）上開如附表1 編號2-6 、9-12所示之事實，業據被告庚○○於警詢、偵訊、本院準備程序及審理中坦承不諱（見彰
      化縣警察局彰警刑偵三字第0000000000號刑案偵查卷第21
      -26 頁，臺灣彰化地方法院檢察署95年度偵字第4119號卷
      第61-65 、166-169 、256-257 、259-260 頁，本院95年
      度訴字第1636號卷二第111 、156 、440-443 頁），核與
      證人壬○○、子○○於警詢、偵訊、本院審理中，丑○○
      於偵訊、本院審理中，甲○○於偵訊、本院審理中，證人
      即共同被告巳○○於偵訊、本院審理中（此係指如附表 1
      編號9 所示之部分），證人即共同被告卯○○於警詢、偵
      訊中所為之證述大致相符（見彰化縣警察局彰警刑偵三字
      第0950020810號刑案偵查卷第32-34 頁、第0000000000號
      刑案偵查卷第11-16 頁、第0000000000 號 刑案偵查卷第
      29-34 頁、第0000000000號刑案偵查卷第1-5 、13-16 頁
      ，臺灣彰化地方法院檢察署95年度偵字第4119號卷第51、
      52、68、69、160-161 、256 、104 、105 、118 、119
      頁，本院95年度訴字第1636號卷二第292- 298、302 、31
      1-313 、417-419 、426-43 1、442 頁），並有被告庚○○使用之門號0000000000、0000000000、0000000000號行
      動電話通聯譯文在卷可稽（見臺灣彰化地方法院檢察署95
      年度偵字第4119號卷第72-74 頁），堪認屬實，惟就被告
      庚○○販賣第一級毒品海洛因與證人壬○○之部分，因被
      告庚○○所指之販賣數量、金額均超過證人壬○○之證述
      ，而超過之部分，僅有被告之單一自白為據，是尚不足採
      。至上開如附表1 編號1 所示之事實，雖據被告庚○○於
      本院審理時始翻異前辭、矢口否認，並辯稱：伊既已決定
      坦承販毒犯行，即無需就此部分額外加以否認之必要云云
      ，然經證人寅○○前於警詢、偵查時證述明確（見臺灣彰
      化地方法院檢察署95年度偵字第4119號卷第217 、218 、
      224 頁），並有被告庚○○與證人寅○○間之電話通聯紀
      錄附卷可佐（見臺灣彰化地方法院檢察署95年度偵字第41
      19號卷第220 頁），足認被告庚○○上揭辯解並不可採，
      其確有如附表1 編號1 所示之行為應堪認定。至公訴檢察
      官雖認如附表1 編號6 所示部分，被告巳○○亦涉犯幫助
      行為，然經證人甲○○於本院審理時證述：被告巳○○並
      不知情、亦未代替證人甲○○交付價金與被告庚○○等語
      明確（見本院95年度訴字第1636號卷二第297 頁），復查
      無其他積極證據可資佐證被告巳○○從事該次幫助被告庚○○販賣海洛因之行為，是公訴人前開所述似尚有誤會，
      附此敘明。
（二）被告庚○○、巳○○固均坦承於如附表1 編號7 、8 所示
      之時間，被告庚○○將一外以禮盒紙袋裝盛之鋁箔包交付
      被告巳○○，再由巳○○駕車南下臺南交付與證人甲○○
      、乙○○，並當場收取證人甲○○、乙○○交付之150,00
      0 、20,000元後返回，交與被告庚○○等事實，然除被告
      庚○○坦承有此部分所載販賣第一級毒品海洛因與證人甲○○、乙○○之行為外，被告巳○○乃矢口否認有何與被
      告庚○○共同販毒之犯意，辯稱：伊不知悉受託載送之鋁
      箔包內藏放海洛因，且證人甲○○並告知交付伊帶回與被
      告庚○○之金錢150,000 元，係清償先前證人甲○○對被
      告庚○○之欠款云云。惟被告巳○○與被告庚○○長期共
      同居住於被告巳○○位於臺中市○○路之住處，且被告巳
      ○○知悉被告庚○○從事販毒之行為等節，業據被告巳○○、證人即共同被告庚○○、證人甲○○陳述在卷（見本
      院95年度訴字第1636號卷二第 296-298 、305-309 、430
      頁），是衡情被告巳○○當無就被告庚○○再次販賣海洛
      因與證人甲○○、乙○○之行為諉為不知之理；參以被告
      巳○○於偵訊中亦曾結證稱：確曾受託載運毒品至臺南交
      付與證人甲○○、乙○○，毒品係被告庚○○在被告巳○○家中所交付等語（見臺灣彰化地方法院檢察署95年度偵
      字第4119號卷第204 頁）；及被告巳○○舟車勞頓僅為交
      付一外以禮盒紙袋裝盛之鋁箔包與證人甲○○、乙○○，
      嗣證人甲○○、乙○○並當場交付150,000 、20,000元現
      金與被告巳○○等情，亦與常理未符；況被告巳○○確係
      親自交付與證人甲○○、乙○○，並收取前揭現金一節，
      均足徵被告巳○○前述辯解並無足採，被告庚○○、巳○○其等確有如附表1 編號7 、8 所示之行為無疑。
（三）上開如附表1 編號11、12所示之事實，已據被告庚○○坦
      承不諱，如前所述；而被告卯○○於警詢、偵訊時亦供承
      明確（見彰化縣警察局彰警刑偵三字第0000000000號刑案
      偵查卷第13-16 頁，臺灣彰化地方法院檢察署95年度偵字
      第4119號卷第119 頁），雖被告卯○○於本院準備程序及
      審理時則改口否認有何投資被告庚○○、共同販毒之情，
      辯稱：僅係借款70,000元與被告庚○○，先前於警詢、偵
      訊所為之供述，係為配合檢、警辦案，並非實情，又被告
      庚○○曾要求被告卯○○支付費用，始願為被告卯○○翻
      異證詞云云，然前揭被告卯○○投資被告庚○○販毒之事
      實，乃經證人即共同被告庚○○證述歷歷（見本院95年度
      訴字第1636號卷二第303-305 頁）；又被告庚○○確曾提
      供第二級毒品安非他命與被告卯○○5 、6 次等節，亦經
      被告卯○○自承在卷（見本院95年度訴字第1636號卷二第
      312 頁），衡情被告庚○○當無任意免費提供毒品與被告
      卯○○施用之理；證人丑○○於偵訊、本院審理中則證稱
      ：被告卯○○帶其前往被告巳○○之住處向被告庚○○購
      買毒品，當時係由被告卯○○先進入與被告庚○○洽談後
      ，再帶領證人丑○○進入被告巳○○住處買受毒品等語（
      見臺灣彰化地方法院檢察署95年度偵字第4119號卷第160
      頁，本院95年度訴字第1636號卷二第417- 419頁）；證人
      即被告巳○○於警詢、偵訊中證述：在家裡見過被告卯○○交付70,000元與被告庚○○，並表示要投資被告庚○○
      販毒等語（見彰化縣警察局彰警刑偵三字第0000000000號
      刑案偵查卷第34頁，臺灣彰化地方法院檢察署95年度偵字
      第41 19 號卷第104-107 頁）；此外，另有被告庚○○與
      卯○○間之電話通聯譯文在卷可證（臺灣彰化地方法院檢
      察署95年度偵字第4119號卷第28、29頁），堪認被告卯○○前述辯解委無足採，被告卯○○確有投資被告庚○○販
      毒之行為，而被告庚○○提供安非他命與被告卯○○達 5
      、6 次，係出於2 人間朋分紅利之約定無疑。
（四）上開如附表1 編號13所示之事實，業經被告卯○○於警詢
      、偵查、本院準備程序及審理中坦承不諱（見本院95年度
      訴字第1636號卷一第156 頁，卷二第443 頁），與證人即
      共同被告巳○○於偵訊、本院審理中所為之證述相符（見
      臺灣彰化地方法院檢察署95年度偵字第4119號卷第105 頁
      ，本院95年度訴字第1636號卷二第428 頁），堪信被告卯
      ○○之自白合於事實，其上開犯行應可認定。
（五）被告巳○○固不否認認識證人丁○○、辛○○、卯○○、
      丙○○、辰○○，惟矢口否認有何販賣第一級毒品海洛因
      與證人丁○○、辛○○，販賣第二級毒品安非他命與證人
      卯○○、丙○○、辰○○之事實，辯稱：證人辛○○係向
      被告庚○○購買毒品始符事實；94年11月下旬，伊尚未認
      識被告卯○○，並無販賣毒品與被告卯○○之可能；伊僅
      轉讓第二級毒品與證人丙○○，丙○○前後所述購買毒品
      之金額不符，應不足信；又伊僅提供吸食器與證人辰○○
      吸食安非他命云云，然上開如附表1 編號14、15所示之事
      實，業據證人丁○○、辛○○警詢、偵訊、本院審理時證
      述明確（見臺灣彰化地方法院檢察署95年度偵字第5954號
      卷第10-12 、17、28-31 、42、43頁，本院95年度訴字第
      1636號卷二第299- 301頁），上開如附表1 編號16-18 所
      示之事實業據證人卯○○於偵訊時證述：94年11月下旬，
      向被告巳○○買過2,000 元之安非他命1 次，及證人丙○○於警詢、偵訊、本院審理中，辰○○於偵訊、本院審理
      中證稱歷歷（見彰化縣警察局彰警刑偵三字第0000000000
      號刑案偵查卷第26-28 頁，臺灣彰化地方法院檢察署95年
      度偵字第4119號卷第168 、210- 211頁，95年度偵字第59
      54號卷第22、23、39、40頁，本院95年度訴字第1636號卷
      二第285-287 、424 頁）；證人即被告卯○○亦於本院準
      備程序中陳稱：其於94年9 月即認識被告巳○○一情（見
      本院95年度訴字第1636號卷一第156 頁），並有被告巳○○與證人丁○○、辰○○之電話通聯譯文附卷可查（見彰
      化縣警察局彰警刑偵三字第0000000000號刑案偵查卷17-1
      9 頁，臺灣彰化地方法院檢察署95年度偵字第5954號卷第
      15、16頁），足徵被告巳○○前開所辯並不足採，被告巳
      ○○確有如附表1 編號14-18 所示之行為無訛。
（六）被告癸○○固坦承認識證人己○○、戊○○、卯○○，惟
      矢口否認有何販賣第一級毒品海洛因之事實，辯稱：伊不
      認識證人丙○○；伊於94年7 月至94年12月間係在監服刑
      ，並無販賣毒品與證人己○○之可能；伊欠證人戊○○90
      ,000 元 未清償，且證人戊○○患有憂鬱等精神方面病症
      ，故證人戊○○所為之證述應係挾怨報復，乃非屬實；伊
      於95年4 月8 日再度入監服刑，並無販賣毒品與證人即被
      告庚○○之可能，證人即被告庚○○匯入伊埔心鄉農會帳
      戶之20,000元係伊出售茶葉與證人即被告庚○○之所得云
      云，惟證人己○○於警詢、偵訊、本院審理中證述3 次向
      被告癸○○購買毒品之地點、數量、金額均屬明確（見臺
      灣彰化地方法院檢察署95年度偵字第6969號卷第3 、4 、
      8 頁，本院95年度訴字第1636號卷二第420-423 頁），雖
      其就購買之時間曾有前後證述不一之情形，然尚不宜逕以
      此而全盤否定其證述之證明力，蓋需考量證人記憶因時間
      空間經歷轉換後，所生之侷限性，而另參以相關之情況證
      據綜合判斷之，始得為一較客觀之認定，是衡諸證人己○○自始就其確有向被告癸○○購買海洛因3 次之證述一致
      ，且於本院審理中明白表示購買毒品之時間有可能係94年
      7 月間等語（見本院95年度訴字第1636號卷二第423 頁）
      ，足認證人己○○確分別向被告癸○○購買第一級毒品海
      洛因3 次，被告癸○○前揭辯詞乃無可採。又證人戊○○
      對於被告癸○○擁有90,000元之債權未獲清償，且曾因憂
      鬱症等疾就醫治療等事實，雖經證人戊○○陳稱在卷，然
      其於警詢、偵訊、本院審理中，對於被告癸○○販賣海洛
      因與其等節均證述歷歷（見臺灣彰化地方法院檢察署95年
      度偵字第6969號卷第23-26 、37頁，本院95年度訴字第16
      36號卷二第288-289 頁），且表示並無甘冒偽證罪處罰而
      因債務糾紛為虛偽證述之可能，及感官性憂鬱病症今日已
      獲控制，僅餘夜間失眠等病徵，尚不足以影響證言之正確
      性等情明確（見本院95年度訴字第1636號卷二第288- 289
      頁）。此外，復查無其他卷證資料足資證明，證人戊○○
      所為之證述有何不宜採納之處，是被告癸○○有如附表 1
      編號20所示之行為，應堪認定。再如附表1 編號21所示之
      事實，業經證人即被告庚○○、卯○○於偵訊、本院審理
      中證述歷歷（見臺灣彰化地方法院檢察署95年度偵字第41
      19號卷第、260 頁，本院95年度訴字第1636號卷二第306-
      308 、311 頁），並有被告癸○○之妻陳淑芳所有之埔心
      鄉農會帳號：00000-0-0 號存摺1 本在卷可考（見本院95
      年度訴字第1636號卷一第172-173 頁）亦足採信，被告癸○○雖辯稱被告庚○○身為販賣海洛因之人，無須向被告
      癸○○購買海洛因云云，然酌以向有施用海洛因習慣之被
      告庚○○於本院審理時稱其係因上游貨源中斷，必須另謀
      海洛因之來源供己吸食，乃向被告癸○○購買前開海洛因
      等語，尚合於常理，是被告癸○○前開辯述顯無足採。另
      證人丙○○於本院審理時，就如附表1 編號22所示之情證
      述明確（見本院95年度訴字第1636號卷二第286 、287 頁
      ），雖證人丙○○於警詢、偵訊中並未提及此節，然係因
      其當時未被問及此部分，並且過於緊張之緣故，此據證人
      丙○○證述說明在卷，且證人丙○○已經依法具結，其與
      被告癸○○亦無宿怨，衡情應無甘冒偽證罪之處罰，而為
      虛偽陳述之理，是前開所為之證述應堪採信。
（七）被告卯○○、巳○○、癸○○固均坦承認識證人壬○○、
      甲○○，惟矢口否認有何共同販賣第二級毒品安非他命之
      事實，被告卯○○辯稱：伊交付被告巳○○之200,000 元
      係被告巳○○向伊借來供作買車之用；被告巳○○則先辯
      稱：渠係向被告卯○○借款買車，並簽發其上載明利率、
      期限等之本票1 張交付被告卯○○，匯入被告卯○○臺中
      逢甲郵局帳戶之80,000元、30,000元，即係針對前述所欠
      款項之清償，後改稱：係被告癸○○販售安非他命與渠後
      ，渠再以原價轉讓與證人壬○○、甲○○，至於證人壬○○、甲○○匯入買受毒品價金之帳戶是被告卯○○所告知
      ；被告癸○○辯稱：知悉被告巳○○向被告卯○○借款20
      0,000 元之情，且記得該車之車號，又3 人間另有合夥投
      資卡拉OK之生意，致金錢往來始會較為複雜云云，然被告
      卯○○投資200,000 元，與被告巳○○、癸○○共同販售
      安非他命之情，業據被告卯○○於警詢中坦承不諱（見彰
      化縣警察局彰警刑偵三字第0000000000號刑案偵查卷第14
      -16 頁）；證人即被告巳○○亦於偵訊中稱：被告癸○○
      與被告卯○○曾洽談一同販毒之事，被告癸○○並表示會
      將賣毒所得分給被告卯○○一份（見臺灣彰化地方法院檢
      察署95年度偵字第4119號卷第231 頁）；證人甲○○、官
      家宏於偵訊中證述：安非他命是證人甲○○向被告巳○○
      所買，由某名男子載被告巳○○前來，當天並請證人官家
      宏匯了買受毒品之價金30,000元至被告卯○○之帳戶等語
      明確（見臺灣彰化地方法院檢察署95年度偵字第4119號卷
      第241 、254 頁，本院95年度訴字第1636號卷二第298 頁
      ）；參以證人丙○○、證人即被告庚○○證述：親耳聽見
      被告卯○○告知投資200,000 元現金與被告巳○○、癸○○共同販毒等語在卷（見臺灣彰化地方法院檢察署95年度
      偵字第4119號卷第255 頁，本院95年度訴字第1636號卷二
      第285 、307 頁）；及被告卯○○就其所稱借與被告巳○○200,000 元後，迄今受償之金額先陳稱尚有50,000元未
      受清償，後又改稱均已清償（見本院95年度訴字第1636號
      卷二第311 、312 頁），前後供述不一，尚難憑採。此外
      ，復有被告巳○○和被告卯○○間之電話通聯譯文、被告
      卯○○之臺中逢甲郵局帳號：000000-0號帳戶歷史交易清
      單、被告巳○○匯款80,000元入被告卯○○之前揭帳戶匯
      款單、證人甲○○委託官家宏匯款30,000元入卯○○之前
      開帳戶匯款單（見臺灣彰化地方法院檢察署95年度偵字第
      4119號卷第151- 153、236 頁，95年度偵字第5407號卷第
      23-25 、32、33頁）附卷可憑，足認被告卯○○確有投資
      現金200,000 元，與被告巳○○、癸○○共同販售安非他
      命之行為。其次，被告巳○○就前揭被告卯○○交付200,
      000 元之原由，雖一再表示係為買車而向被告卯○○所借
      得之款項，然其所陳迄今尚未清償之數額即60,000元及尚
      欠餘款並未包含利息等節，卻與被告卯○○所述不符（見
      本院95 年度訴字第1636號卷二第311 、312 、426 、427
      頁），尚難憑採；又被告卯○○於偵訊中證述：聽見被告
      巳○○打電話給證人甲○○，表示被告巳○○與被告癸○○一起販毒，且要求被告卯○○出借前揭臺中郵局之帳戶
      ，以供存放販毒所得價金等語（見臺灣彰化地方法院檢察
      署95年度偵字第5407號卷第18、19頁）；參以被告巳○○
      亦於偵訊中自承：知悉匯入被告卯○○前揭臺中郵局帳戶
      之30,000元為販賣安非他命之所得，乃被告癸○○、卯○○交付被告巳○○安非他命後，由被告巳○○負責載運、
      交付與買毒之人，嗣販賣毒品所得之價金則匯入卯○○之
      前揭臺中郵局帳戶等詞（見臺灣彰化地方法院檢察署95年
      度偵字第4119號卷第203 、204 、231 頁），且有被告巳
      ○○與被告卯○○間之電話通聯譯文附卷足參（見臺灣彰
      化地方法院檢察署95年度偵字第4119號卷第97頁），堪認
      被告巳○○確與被告卯○○、癸○○有如附表1 編號23、
      24所示之共同販售安非他命行為無誤。另被告卯○○於偵
      訊中否認與被告癸○○、巳○○間有何合夥經營卡拉OK之
      情，且於警詢時坦承投資200,000 元與被告癸○○、巳○○販賣安非他命（見臺灣彰化地方法院檢察署95年度偵字
      第4119號卷第174 頁），堪認被告癸○○確與被告卯○○
      、巳○○有如附表1 編號23、24所示之共同販售安非他命
      行為。
（八）我國查緝販賣毒品執法甚嚴，又販賣海洛因及安非他命既
      係違法行為，當非可公然為之，亦無公定價格，且容易分
      裝並增減份量，而每次買賣之價量，可能隨時依雙方關係
      深淺、資力、需求量及對行情之認知、來源是否充裕、購
      買者被查獲時供述購買對象之可能風險之評估等情形，而
      異其標準，非可一概而論；販賣之利得，除被告就販賣之
      價量俱明確供述外，委難察得實情，販賣之人從價差或量
      差中牟利之方式雖異，其意圖營利之販賣行為則同一。是
      以因海洛因、安非他命量微價高，販賣者率有暴利可圖，
      苟非意圖販賣營利，一般人焉有可能甘冒重度刑責而販賣
      海洛因、安非他命，衡諸被告卯○○於警詢、偵訊時供述
      因見被告庚○○、癸○○、巳○○販毒獲利甚豐，故分別
      投資被告庚○○70,000元，投資被告癸○○、巳○○200,
      000 元販毒等節（見彰化縣警察局彰警刑偵三字第095002
      1065號刑案偵查卷第13-16 頁，臺灣彰化地方法院檢察署
      95年度偵字第4119號卷第119 頁），堪認被告等4 人確均
      有營利之意圖甚明。
（九）綜上事證相互以觀，本案事證已臻明確，被告4 人如事實
      欄所示犯行均洵堪認定，應予依法論科。
三、刑法於94年2 月2 日修正公布，並於95年7 月1 日施行。按
    行為後法律有變更者，適用行為時之法律，但行為後之法律
    有利於行為人者，適用最有利於行為人之法律，現行刑法第
    2 條第1 項訂有明文。此條規定乃與刑法第1 條罪刑法定主
    義契合，而貫徹法律禁止溯及既往原則，係規範行為後法律
    變更所生新舊法律比較適用之準據法，是刑法第2 條本身雖
    經修正，但刑法第2 條既屬適用法律之準據法，本身尚無比
    較新舊法之問題，應一律適用裁判時之現行刑法第2 條規定
    以決定適用之刑罰法律，先予辨明。又以本次刑法修正之比
    較新舊法，應就罪刑有關之共犯、未遂犯、牽連犯、連續犯
    、結合犯，以及累犯加重、自首減輕暨其他法定加減原因（
    如身分加減）與加減例等一切情形，綜其全部罪刑之結果而
    為比較，最高法院95年5 月23日95年度第8 次刑庭會議決議
    可資參照。茲就本案有關之新舊法比較部分，臚列如下：
（一）修正後刑法第33條第5款規定「罰金：新臺幣1,000元以上
      ，以100元計算之。」，與修正前刑法第33條第5款規定「
      罰金：1 元以上。」不同。比較新舊法結果，以舊法較有
      利於行為人，新法並無對被告4 人較為有利之情形，故依
      刑法第2 條第1 項前段規定，本案關於違反毒品危害防制
      條例之罪之法定刑罰金部分，自應適用行為時之法律即修
      正前刑法第33條第5 款規定決定其罰金部分之法定刑。
（二）刑法第28條原定：「2 人以上共同實施犯罪之行為者，皆
      為正犯」，修正為：「2 人以上共同實行犯罪之行為者，
      皆為正犯」，揆諸本條之修正理由係為釐清陰謀共同正犯
      、預備共同正犯、共謀共同正犯是否合乎本條規定之正犯
      要件，而本案被告4 人共同販毒之犯行，既屬實行犯罪行
      為之正犯，是不論依修正前、後正犯之規定，對被告4 人
      而言並無不利之情形。
（三）刑法第56條連續犯之規定業於94年2月2日修正公布刪除，
      是於新法修正施行後，被告之數犯罪行為，即須分論併罰
      。此刪除雖非犯罪構成要件之變更，但顯已影響行為人刑
      罰之法律效果，自屬法律有變更，依新法第2條第1項規定
      ，比較新、舊法結果，仍應適用較有利於被告4 人之行為
      時法律即舊法論以連續犯。
（四）修正後刑法第47條關於累犯之規定，乃以出於故意再犯有
      期徒刑以上之罪者為限，並增訂強制工作免其執行或執行
      完畢後，5 年內故意再犯有期徒刑以上之罪者，以累犯論
      之規定（擬制累犯）。是以修正後之累犯範圍已有所減縮
      及擴張，當屬科刑規範事項之變更，自應比較新舊法。而
      本件被告癸○○於前案執行完畢5 年內故意再犯本罪，不
      論依修正前後之刑法第47條規定，均應成立累犯，故修正
      後之刑法第47條並非較有利於被告癸○○。
（五）被告4 人行為後，刑法第51條亦經修正。修正前、後刑法
      第51條第4 款規定均為：「宣告之最重刑為無期徒刑者，
      不執行他刑。但罰金及從刑不在此限」。比較結果，修正
      後之刑法並非較有利於被告庚○○、巳○○、癸○○，則
      依修正後刑法第2 條第1 項前段之規定，本件被告庚○○
      、巳○○、癸○○所為之犯行，仍應適用修正前刑法第51
      條第4 款之規定。又修正前刑法第51條第5 款規定：宣告
      多數有期徒刑者，於各刑中之最長期以上，各刑合併之刑
      期以下，定其刑期。但不得逾20年；修正後刑法第51條第
      5 款規定為：宣告多數有期徒刑者，於各刑中之最長期以
      上，各刑合併之刑期以下，定其刑期。但不得逾30年。比
      較結果，修正前刑法第51條第5 款自較有利於被告卯○○
      。
（六）綜上被告4 人全部罪刑之結果而為新、舊法比較，揆諸前
      揭最高法院決議及刑法第2 條第1 項所定之「從舊從輕」
      原則，適用被告4 人行為時法律，對被告4 人較為有利，
      自應適用修正前之刑法規定。
（七）修正前刑法第36條規定「褫奪公權者，褫奪下列資格：一
      、為公務員之資格。二、為公職候選人之資格。三、行使
      選舉、罷免、創制、複決之資格。」，修正後第36條規定
      「奪公權者，褫奪下列資格：一、為公務員之資格。二、
      為公職候選人之資格。」，修正前後刑法第第37條第1 項
      同規定「宣告死刑或無期徒刑者，宣告褫奪公權終身。」
      ，因褫奪公權為從刑，本件經綜合比較結果，既以整體適
      用修正前刑法較有利於被告庚○○、巳○○、癸○○，故
      就有關褫奪公權之從刑部分，亦應從屬適用修正前之刑法
      規定。
四、按海洛因、安非他命分別係屬毒品危害防制條例第2 條第 2
    項第1 款、第2 款所列之第一、二級毒品，安非他命並屬公
    告之禁藥，不得非法持有、施用、轉讓、販賣。次按刑法上
    所謂販賣行為，不以販入後復行賣出為必要，只要以營利為
    目的，雖未及賣出，仍屬販賣既遂，其後復分次賣出，與先
    前之販入行為，均為販賣犯行而構成連續犯（最高法院88年
    度臺上字第2828號判決意旨參照）。又按刑事上販賣罪之完
    成，與民事上買賣契約之成立，二者之概念尚有不同，刑事
    上之販賣行為，則須以營利為目的，將標的物販入或賣出，
    有一於此，其犯罪行為始為完成，苟行為人尚未將標的物販
    入或賣出，即難謂其販賣行為已屬完成（最高法院88年度臺
    上字第3760號判決意旨參照）。再按販賣毒品之所謂販賣行
    為，係行為人基於營利之目的，而販入或賣出毒品而言。販
    賣毒品者，其主觀上須有營利之意圖，且客觀上有販賣之行
    為，即足構成，至於實際上是否已經獲利，則非所問。即於
    有償讓與他人之初，係基於營利之意思，並著手實施，而因
    故無法高於購入之原價出售，最後不得不以原價或低於原價
    讓與他人時，仍屬販賣行為。必也始終無營利之意思，縱以
    原價或低於原價有償讓與他人，方難謂為販賣行為，而僅得
    以轉讓罪論處（最高法院93年度臺上字第1651號判決意旨參
    照）。復按現行刑法關於正犯、從犯之區別，係以其主觀之
    犯意及客觀之犯罪行為標準，凡以自己犯罪之意思而參與犯
    罪，無論其所參與者是否係犯罪構成要件之行為，皆為正犯
    ，其以幫助他人犯罪之意思而參與犯罪，其所參與者，苟係
    犯罪構成要件之行為，亦為正犯，必以幫助他人犯罪之意思
    而參與犯罪，其所參與者又為犯罪構成要件以外之行為，始
    為從犯。故共同實施犯罪行為之人，在合同意思範圍以內，
    各自分擔犯罪行為之一部，相互利用他人之行為，以達其犯
    罪之目的者，即應對於全部所發生之結果，共同負責（最高
    法院92年度臺上字第5407號判決意旨參照）。而刑法上所謂
    販賣行為，係指以營利為目的，有償轉讓，將商品購入或賣
    出，有一於此，犯罪即為完成，故交付商品與收取價金，均
    屬販賣犯罪之構成要件行為，縱以幫助他人營利犯罪之意思
    ，而有參與交付買賣標的物、收取貨款之販賣要件行為，自
    應論以共同正犯而非從犯（最高法院84年臺上字第5647號裁
    判意旨參照）。另按互約出資，一人外出販入及賣出毒品，
    另一人負責於帳冊上記載販入及賣出毒品之支出、數量、所
    得款項等相關事宜，事後並就販賣所得分取紅利，彼此間自
    具有共同販賣毒品之犯意聯絡及行為分擔（最高法院95年度
    臺上字第2916號判決意旨參照）。是核被告庚○○如附表 1
    編號1-8 所為，被告巳○○如附表1 編號7-8 、14-15 所為
    ，被告癸○○如附表編號19 -22所為，均係犯毒品危害防制
    條例第4 條第1 項之販賣第一級毒品罪；被告庚○○如附表
    1 編號10-12 所為，被告卯○○如附表1 編號11-12 、23-2
    4 所為，被告巳○○如附表1 編號16-18 、23 -24所為，被
    告癸○○如附表編號23-24 所為，均係各犯毒品危害防制條
    例第4 條第2 項之販賣第二級毒品罪。起訴雖認為被告巳○○如附表1 編號7-8 所示之行為屬幫助犯，然因被告巳○○
    所為係交付買賣標的物、收取貨款之販賣要件行為，自應論
    以共同正犯，且無須為法條之變更（司法院76年10月29日（
    76）廳刑一字第1983號函示之研究意見參照）。被告庚○○
    如附表1 編號9 所示交付被告巳○○第一級毒品海洛因之行
    為，非屬雙方共同販賣海洛因所約定朋分之紅利，而係無償
    轉讓，業經被告庚○○、巳○○陳述在卷（見本院95年度訴
    字第1636號卷二第430 、44 2頁），是被告庚○○乃另犯毒
    品危害防制條例第8 條第1 項之轉讓第一級毒品罪。被告卯
    ○○如附表1 編號13所示無償交付被告巳○○禁藥第二級毒
    品安非他命0.5 公克（未達公告應依毒品危害防制條例第 8
    條第6 項加重之淨重10公克之數量）之行為，則係犯藥事法
    第83條第1 項之轉讓禁藥罪（按藥事法第83條第1 項係於93
    年4 月21日修正公布，同年月23日施行，為毒品危害防制條
    例之後法。故除有轉讓之第二級毒品達毒品防制條例第8 條
    第6 項之一定數量，經依法加重後之法定刑較藥事法第83條
    第1 項之法定刑為重之情形外，因藥事法第83條第1 項為後
    法，且為重法，應優先適用藥事法處斷，臺灣高等法院及所
    屬法院94年度法律座談會刑事類提案第8 號決議參照，此部
    分業經起訴事實載明，惟起訴法條誤載為毒品危害防制條例
    第8 條第2 項，附此敘明）。被告庚○○為供販賣第一、二
    級毒品、轉讓第一級毒品而分別持有各該級毒品之低度行為
    ，被告卯○○為供販賣第二級毒品、轉讓禁藥第二級毒品而
    分別持有該級毒品之低度行為，被告巳○○為供販賣第一、
    二級毒品而分別持有各該級毒品之低度行為，被告癸○○為
    供販賣第一、二級毒品而分別持有各該級毒品之低度行為，
    均應分別為其等販賣或轉讓之高度行為所吸收，不另論罪。
    又被告庚○○、巳○○2 人間，就如附表1 編號7-8 所示販
    賣第一級毒品海洛因之犯行；被告庚○○、卯○○2 人間，
    就如附表1 編號11 -12所示販賣第二級毒品安非他命之犯行
    ；被告卯○○、巳○○、癸○○3 人間，就如附表1 編號23
    -24 所示販賣第二級毒品安非他命之犯行，各有犯意聯絡及
    行為之分擔，均為共同正犯。再被告庚○○先後21次販賣第
    一級毒品海洛因犯行及先後5 次販賣第二級毒品安非他命犯
    行，被告巳○○先後12次販賣第一級毒品海洛因犯行及先後
    8 次販賣第二級毒品安非他命犯行，被告癸○○先後16次販
    賣第一級毒品海洛因犯行及先後2 次販賣第二級毒品安非他
    命犯行，被告卯○○先後4 次販賣第二級毒品安非他命之犯
    行，均各時間緊接，各係犯同一罪名之罪，顯各係基於概括
    犯意反覆為之，均應依修正前刑法第56條連續犯規定，就被
    告庚○○、巳○○、癸○○所為多次販賣第一級毒品犯行部
    分，各論以一情節較重之販賣第一級毒品既遂罪；就被告庚○○、卯○○、巳○○、癸○○所為多次販賣第二級毒品犯
    行部分，各論以一情節較重之販賣第二級毒品既遂罪，並分
    別依法加重其刑（其中因販賣第一級毒品罪之法定本刑為死
    刑、無期徒刑，被告庚○○、巳○○、癸○○此部分依法不
    得再予加重，僅就罰金刑部分加重；又就被告庚○○、巳○○、卯○○、癸○○所犯販賣第二級毒品罪之法定本刑無期
    徒刑部分，亦不得加重，僅就其餘部分加重）。復被告庚○○就所犯上開連續販賣第一、二級毒品、轉讓第一級毒品 3
    罪間，被告卯○○就所犯上開連續販賣、轉讓第二級毒品 2
    罪間，被告巳○○就所犯上開連續販賣第一、二級毒品2 罪
    間，被告癸○○就所犯上開連續販賣第一、二級毒品2 罪間
    ，均犯意各別，罪名互異，應予分論併罰。毒品危害防制條
    例第8 條第6 項雖規定「轉讓毒品達一定數量者，加重其刑
    至2 分之1 ，其標準由行政院定之」，然被告庚○○轉讓第
    一級毒品海洛因之數量，尚無積極證據足認已逾主管機關公
    告所定之標準，毋需依法加重之。另被告癸○○前曾因連續
    施用第二級毒品案件，經本院於94年6 月6 日以93年度易字
    第1006號判決處有期徒刑5 月，如易科罰金，以銀元300 元
    折算1 日確定，嗣於94年12月12日執行完畢，有臺灣高等法
    院被告前案紀錄表、臺灣彰化地方法院檢察署刑案資料查註
    紀錄表各1 份在卷可佐，其於受有期徒刑執行完畢後5 年以
    內再犯本件有期徒刑以上之2 罪，均為累犯，應依修正前刑
    法第47條規定，就其所為連續販賣第一級毒品及連續販賣第
    二級毒品之2 罪，分別遞加重其刑（其中因販賣第一級毒品
    罪之法定本刑為死刑、無期徒刑部分依法不得再予加重，僅
    就罰金刑部分遞加重；又就所犯販賣第二級毒品罪之法定本
    刑無期徒刑部分，亦不得加重，僅就其餘部分遞加重）。至
    於被告庚○○雖供述陳宏閣、黃耀源、黃耀文、白永祥、涂
    宏枝等人為其上手，惟毒品危害防制條例第17條之立法意旨
    重在鼓勵具體供出其上游販毒者，俾使追查該毒梟前手及其
    上游毒品，以杜絕毒品之蔓延與氾濫，倘僅供出上手為何人
    ，但尚未進而查獲毒梟前手或其上游毒品者，仍不得執此邀
    本條規定之寬減，今陳宏閣等人並未因被告庚○○之前揭指
    述而被查獲（見本院95年度訴字第1636號卷二第3-5 、19、
    20、358 、480-481 頁），自難認有符合該條所定因而破獲
    之要件。又刑法第59條之「犯罪之情狀可憫恕者，得酌量減
    輕其刑」者，必須犯罪另有特殊之原因與環境等情，而在客
    觀上足以引起一般同情，認為即予宣告法定最低度刑期猶嫌
    過重者，始有其適用；至於犯罪之動機、犯罪之手段、次數
    、情節或犯罪後之態度等情狀，僅可為法定刑內從輕科刑之
    標準，不得據為酌量減輕之理由（最高法院95年度臺上字第
    1319號判決意旨參照）。再本件被告庚○○販賣第一、二級
    毒品之次數分別為21、5 次，被告卯○○販賣第二級毒品之
    次數為4 次，被告巳○○販賣第一、二級毒品之次數分別為
    12、8 次，被告癸○○販賣第一、二級毒品之次數分別為16
    、2 次，販賣毒品之總金額均屬非少，依其犯罪之情狀，在
    客觀上並無從認為有足以引起一般同情之情形，且其販賣毒
    品犯罪情狀（含販賣之次數、數量及所得財物等），僅得作
    為本院在法定刑內科刑之參考情狀，自不得作為依刑法第59
    條之規定酌減其刑之事證；復酌以販賣毒品流通上開毒品之
    管道，對國人身體健康、社會治安、經濟之危害甚鉅，實更
    應謹慎嚴格審酌刑法第59條規定之要件，而不宜率引為據以
    酌減其刑，以明我國查禁販賣毒品、杜絕毒品禍國殃民之決
    心。末起訴書除記載被告癸○○如附表1 編號19 -21所示之
    販賣第一級毒品海洛因犯行外，並未論及被告癸○○所為如
    附表1 編號22所示販賣第一級毒品海洛因與證人丙○○之犯
    行，惟該部分與前述被告癸○○所犯如附表1 編號19 -21之
    部分，具有連續犯之裁判上一罪關係，基於審判不可分之原
    則，本院自應一併審理之。爰審酌被告4 人之素行非佳、明
    知毒品不僅殘害施用者自身健康，且因施用毒品而散盡家財
    、連累家人，或為購買毒品鋌而走險者，更不可勝計，竟為
    謀個人私利，販賣毒品，或任意轉讓毒品，危害社會甚鉅，
    另考量渠等犯罪之手段、販賣或轉讓毒品之期間、次數、販
    毒所得之利益、參與程度，與被告庚○○坦承大部分犯行、
    其餘被告否認販毒之犯後態度等一切情狀，就被告庚○○所
    犯上開3 罪，分別量處如主文第1 項所示之刑，且認其販賣
    第一級毒品犯行性質上有褫奪公權之必要，併依修正前刑法
    第37條第1 項規定為褫奪公權終身之宣告，並依法定其應執
    行之刑；就被告卯○○所犯上開2 罪，分別量處如主文第 2
    項所示之刑，並依法定其應執行之刑；就被告巳○○所犯上
    開2 罪，分別量處如主文第3 項所示之刑，且認其販賣第一
    級毒品犯行性質上有褫奪公權之必要，併依修正前刑法第37
    條第1 項規定為褫奪公權終身之宣告，並依法定其應執行之
    刑；就被告癸○○所犯上開2 罪，分別量處如主文第4 項所
    示之刑，且認其販賣第一級毒品犯行性質上有褫奪公權之必
    要，併依修正前刑法第37條第1 項規定為褫奪公權終身之宣
    告，並依法定其應執行之刑。
五、按毒品危害防制條例第19條第1 項固規定「犯第4 條至第 9
    條、第12條、第13條或第14條第1 項、第2 項之罪者，其供
    犯罪所用或因犯罪所得之財物，均沒收之，如全部或一部不
    能沒收時，追徵其價額或以其財產抵償之」。但共同正犯之
    犯罪所得為新臺幣時，因係合併計算，且於全部或一部不能
    沒收時，以其財產抵償之，為避免執行時發生重複沒收、抵
    償之情形，故各共同正犯之間係採連帶沒收主義，於裁判時
    僅諭知連帶沒收，不得就全體共同正犯之總所得對各該共同
    正犯分別重複諭知沒收；此與罰金刑應分別諭知、分別執行
    者不同（最高法院95年度臺上字第925 號、94年度臺上字第
    7421號判決可參）。又該規定所稱「追徵其價額」者，係指
    所沒收之物為金錢以外之其他財物而無法沒收時，應追徵其
    價額，使其繳納與原物相當之價額。如所得財物為金錢而無
    法沒收時，始應「以其財產抵償之」（最高法院95年度臺上
    字第305 號判決參照）。再沒收為從刑之一種，依主從不可
    分之原則，應附隨緊接於主刑之下而同時宣告；又共同正犯
    因相互間利用他人之行為，以遂行其犯意之實現，本於責任
    共同之原則，有關沒收部分，對於共犯間供犯罪所用之物，
    自均應為沒收之諭知（最高法院91年度臺上字第5583號判決
    參照）。復毒品危害防制條例第19條第1 項規定所稱因犯罪
    所得之財物，以實際所得者為限，苟無所得或尚未取得者，
    自不得為沒收、追徵其價額或以財產抵償之諭知（最高法院
    95年度臺上字第5492號、93年度臺上字第2412號、93年度臺
    上字第2662號判決參照）。故附表1 編號7 所示之部分，被
    告庚○○與巳○○雖原約定共同販賣之金額為300,000 元，
    然買受人即證人甲○○僅交付價金之一半即150,000 元一節
    ，經被告庚○○、證人甲○○陳稱在卷（見本院95年度訴字
    第1636號卷二第297 、308 頁），又附表1 編號8 所示之部
    分，被告庚○○與巳○○雖約定共同販賣之金額為20,000元
    ，然買受人即證人乙○○未交付任何價金一情，亦經被告庚○○陳稱在卷（見本院95年度訴字第1636號卷二第442 頁）
    ，是應僅就實際交付之數額列為該2 次被告庚○○、巳○○
    共同販賣海洛因之所得始屬合理。未扣案之被告庚○○如附
    表1 編號1-6 、10所示，巳○○如附表1 編號14-18 所示，
    被告癸○○如附表1 編號19-22 所示之犯罪所得，應依毒品
    危害防制條例第19條第1 項規定，併宣告沒收，如全部或一
    部不能沒收時，以其財產抵償；被告庚○○與巳○○就附表
    1 編號7 所示（如前所述，不含未交付之150, 000元部分）
    ，被告庚○○與卯○○就附表1 編號11、12所示，被告卯○○、巳○○、癸○○就附表1 編號23、24所示共同販賣毒品
    之犯罪所得，均應依同條例第19條第1 項規定及上開說明，
    併宣告沒收，如全部或一部不能沒收時，於其等共犯之範圍
    內，以其等財產連帶抵償之（總額分別詳如附表1 所示）；
    另未扣案之行動電話1 支（價值8,000 元）、呼叫器1 支（
    價值3,000 元）、電子秤1 個（價值3,00 0元），均係被告
    庚○○所有供其個人販賣第一級、第二級毒品，及與被告卯
    ○○共同販賣第二級毒品所用之工具；另行動電話1 支（價
    值3,000 元），係被告巳○○所有供其個人販賣第一級、第
    二級毒品，及與被告卯○○、癸○○共同販賣第二級毒品所
    用之聯絡工具；又行動電話1 支（價值4,000 元），係被告
    癸○○所有供其個人販賣第一級毒品，及與被告卯○○、巳
    ○○共同販賣第二級毒品聯絡所用之工具，業據被告庚○○
    供承在卷、證人丁○○、辛○○、丙○○、己○○、戊○○
    證述歷歷（見臺灣彰化地方法院檢察署95年度偵字第6969號
    卷第24頁，95年度偵字第5954號卷第12、42、43頁，本院95
    年度訴字第1636號卷二第286 、301 、421 、440 頁），衡
    酌被告巳○○、癸○○頻以手機聯繫販毒事宜經監聽製有譯
    文在案，且有關被告庚○○、巳○○、癸○○就上揭物品之
    價格亦均陳述明確（見本院95 年度訴字第1636號卷二第440
    、443 、444 頁），均應依毒品危害防制條例第19條第1 項
    之規定宣告沒收，如全部或一部不能沒收時，追徵其價額。
    另被告庚○○、卯○○於附表1 編號9 、13所示時、地，分
    別轉讓海洛因、安非他命與被告巳○○部分，因被告庚○○
    、卯○○係無償轉讓予被告巳○○，已如前認定，故此部分
    無犯罪所得得予沒收或抵償之情形；至扣案之安非他命吸食
    器，雖在被告卯○○住處查獲，然非被告卯○○所有，業經
    被告卯○○陳稱在卷（見本院95年度訴字第1636號卷二第43
    5 頁），且並無證據證明為被告等4 人供本件犯罪所用、犯
    罪所得之物、違禁物，或與本案有何關連，爰不予宣告沒收
    。
六、公訴意旨另以：被告庚○○於如附表1 編號10所示之94 年7
    、8 月間至95年2 月間，除本院前述認定有罪如附表1 編號
    10所示販賣安非他命3 次之犯行外，另有販賣第二級毒品安
    非他命予證人壬○○多次之犯行，因認被告庚○○此部分亦
    涉犯毒品危害防制條例第4 條第2 項之販賣第二級毒品罪嫌
    等語。按犯罪事實應依證據認定之，無證據不得認定犯罪事
    實，又不能證明被告犯罪者，應諭知無罪之判決，刑事訴訟
    法第154 條第2 項、第301 條第1 項分別定有明文。而事實
    之認定，應憑證據，如未能發現相當之證據，或證據不足以
    證明，自不能以推測或擬制之方法，以為裁判基礎（最高法
    院40年臺上字第86號判例意旨參照）。又認定犯罪事實所憑
    之證據，雖不以直接證據為限，間接證據亦包括在內；然而
    無論直接或間接證據，其為訴訟上之證明，須於通常一般之
    人均不致有所懷疑，而得確信其為真實之程度者，始得據為
    有罪之認定（最高法院76年臺上字第4986號判例意旨參照）
    。公訴人認被告庚○○另涉上開犯行，無係以被告庚○○之
    自白作為主要論據。惟按被告之自白不得作為有罪判決之唯
    一證據，仍應調查其他必要之證據，以察其是否與事實相符
    ，刑事訴訟法第156 條第2 項定有明文。經查，公訴人認被
    告庚○○另涉上開販賣第二級毒品之犯行，除僅有被告庚○○之自白外，卷內並無其他證據可供本院審酌，參以證人壬○○先未於警詢、偵訊時表示向被告庚○○分別購買第一級
    、第二級毒品之之次數，而於本院審理時則明確陳稱僅向被
    告庚○○購買3 次第二級毒品安非他命在卷（見彰化縣警察
    局彰警刑偵三字第0000000000號刑案偵查卷第13頁，第0000
    00 0000 號刑案偵查卷第31頁，臺灣彰化地方法院檢察署95
    年度偵字第4119號卷第69頁，本院95年度偵字第1636號卷二
    第29 3頁）等情，自不能僅憑被告庚○○之自白作為唯一證
    據，遽認被告庚○○另有上開販賣第二級毒品之事實。此外
    ，本院復查均無其他積極證據足資證明被告庚○○另有公訴
    人所指之上開犯行，此部分要屬不能證明被告犯罪，惟因公
    訴人認此部分與前揭起訴業經論罪科刑部分具有連續犯之裁
    判上一罪關係，爰不另為無罪之諭知，併此敘明。
據上論斷，應依刑事訴訟法第299條第1項前段，毒品危害防制條
例第4 條第1 項、第2 項、第8 條第1 項、第19條第1 項，藥事
法第83條第1 項，刑法第11條、第2 條第1 項前段、第28條（修
正前）、第56條（修正前）、第47條（修正前）、第51條第4 款
、第5 款（修正前）、第37條第1 項（修正前），判決如主文。
本案經檢察官莊佳瑋到庭執行職務。
中　　華　　民　　國　　96　　年　　3 　　月　　20　　日
              刑事第八庭  審判長法  官  李雅俐
                                法  官  唐中興
                                法  官  林秉暉
以上正本證明與原本無異。
如不服本判決，應於送達後10日內向本院提出上訴狀（須附繕本
）。
中　　華　　民　　國　　96　　年　　3 　　月　　26　　日
                                書記官  梁高賓
附錄本案論罪科刑法條全文：
毒品危害防制條例第4條第1項、第2項
製造、運輸、販賣第一級毒品者，處死刑或無期徒刑；處無期徒
刑者，得併科新臺幣1,000萬元以下罰金。
製造、運輸、販賣第二級毒品者，處無期徒刑或7 年以上有期徒
刑，得併科新臺幣700 萬元以下罰金。
毒品危害防制條例第8條第1項
轉讓第一級毒品者，處1 年以上7 年以下有期徒刑，得併科新臺
幣1 百萬元以下罰金。
藥事法第83條第1 項
明知為偽藥、禁藥，而販賣、供應、調劑、運送、寄藏、牙保、
轉讓或意圖販賣而陳列者，處7 年以下有期徒刑，得併科新臺幣
500萬元以下罰金。
 附表1：
┌──┬──────┬────┬────────────┬───────┬───────┐
│編號│行為人      │販賣或轉│販賣或轉讓之時間、地點、│販賣或轉讓之次│所得之財物    │
│    │            │讓之對象│方式                    │數（價格）    │              │
├──┼──────┼────┼────────────┼───────┼───────┤
│1   │庚○○      │寅○○  │94年中某日，由庚○○打電│(1)販賣次數：1 │ 2,000元      │
│    │            │        │話詢問寅○○是否購買海洛│次。          │              │
│    │            │        │因，寅○○表明欲購買海洛│(2)販賣價格：2,│              │
│    │            │        │因後，庚○○即攜帶海洛因│000元。       │              │
│    │            │        │前往寅○○位於彰化縣員林│              │              │
│    │            │        │鎮之住處交付海洛因，黃錫│              │              │
│    │            │        │勤亦當場交付2,000 元予洪│              │              │
│    │            │        │聰富。                  │              │              │
├──┼──────┼────┼────────────┼───────┼───────┤
│2   │庚○○      │壬○○  │94年7、8月間某日至95年2 │(1)販賣次數：10│150,000元     │
│    │            │        │月間某日，壬○○先以電話│次。          │              │
│    │            │        │撥打庚○○前開所使用之行│(2)販賣價格：每│              │
│    │            │        │動電話或呼叫器，與庚○○│次最多50,000元│              │
│    │            │        │聯繫好購買海洛因之數量後│，最少3,000 元│              │
│    │            │        │，即依約前往不知情之廖子│。            │              │
│    │            │        │寬位於臺中市○○○○道附│              │              │
│    │            │        │近之住處、壬○○位於彰化│              │              │
│    │            │        │縣員林鎮饒明國小附近之租│              │              │
│    │            │        │屋處等地，每次向庚○○購│              │              │
│    │            │        │買數量2 錢至1 不等之海洛│              │              │
│    │            │        │因，由庚○○交付海洛因予│              │              │
│    │            │        │壬○○，而壬○○事後再分│              │              │
│    │            │        │期償還購買毒品之貨款予洪│              │              │
│    │            │        │聰富。                  │              │              │
├──┼──────┼────┼────────────┼───────┼───────┤
│3   │庚○○      │子○○  │94年9 、10月間，子○○先│(1)販賣次數：2 │10,000元      │
│    │            │        │以0000000000號行動電話撥│次。          │              │
│    │            │        │打庚○○上開所使用之行動│(2)販賣價格：每│              │
│    │            │        │電話或呼叫器，與庚○○聯│次5,000元。   │              │
│    │            │        │繫好購買海洛因之數量後，│              │              │
│    │            │        │即依約前往庚○○位於彰化│              │              │
│    │            │        │縣大村鄉擺塘村之租屋處，│              │              │
│    │            │        │向庚○○購買海洛因，並於│              │              │
│    │            │        │收受海洛因後，當場交付價│              │              │
│    │            │        │金給庚○○。            │              │              │
├──┼──────┼────┼────────────┼───────┼───────┤
│4   │庚○○      │乙○○  │94年底間，乙○○先撥打洪│(1)販賣次數：4 │80,000元      │
│    │            │（業於95│聰富前開所使用之行動電話│次。          │              │
│    │            │年7 月27│或呼叫器，與庚○○聯繫好│(2)販賣價格：每│              │
│    │            │日死亡）│購買海洛因之數量後，再依│次20,000元。  │              │
│    │            │        │約前往臺南縣之高速公路東│              │              │
│    │            │        │山 、白河交流道附近及臺 │              │              │
│    │            │        │中市○○○○路大雅交流道│              │              │
│    │            │        │附近等地，向庚○○購買海│              │              │
│    │            │        │洛因，並於收受海洛因後，│              │              │
│    │            │        │當場交付價金給庚○○。  │              │              │
├──┼──────┼────┼────────────┼───────┼───────┤
│5   │庚○○      │丑○○  │於95年初某日，丑○○在廖│(1)販賣次數：1 │3,000元       │
│    │            │        │子寬上開臺中市○○○○道│次。          │              │
│    │            │        │附近住處，向庚○○購買海│(2)販賣價格：3,│              │
│    │            │        │洛因，由庚○○交付海洛因│000 元。      │              │
│    │            │        │予丑○○，而丑○○則交付│              │              │
│    │            │        │購買毒品之價金予庚○○。│              │              │
├──┼──────┼────┼────────────┼───────┼───────┤
│6   │庚○○      │甲○○  │於95年初某日，在不知情之│(1)販賣次數：1 │150,000 元    │
│    │            │        │巳○○上開臺中市中清交流│次。          │              │
│    │            │        │道附近住處，甲○○向洪聰│(2)販賣價格：半│              │
│    │            │        │富購買海洛因，由庚○○交│兩150,000 元，│              │
│    │            │        │付海洛因予甲○○，甲○○│共賣了0.5 兩。│              │
│    │            │        │則交付購買毒品之價金予洪│              │              │
│    │            │        │聰富。                  │              │              │
├──┴──────┴────┴────────────┴───────┴───────┤
│總計販賣第一級毒品之所得財物：395,000元。                                                                               │
├──┬──────┬────┬────────────┬───────┬───────┤
│7   │庚○○、廖子│甲○○  │95年2 月初某日，甲○○又│(1)販賣次數：1 │300,000 元，但│
│    │寬          │        │欲購買海洛因，庚○○遂委│次。          │甲○○只付了  │
│    │            │        │知情之巳○○將海洛因送交│(2)販賣價格：半│150,000 元    │
│    │            │        │甲○○，巳○○即持庚○○│兩150,000 元，│              │
│    │            │        │所交付之海洛因（外以鋁箔│共賣了1兩。   │              │
│    │            │        │包及紙袋偽飾），駕車前往│              │              │
│    │            │        │甲○○位於臺南縣永康市永│              │              │
│    │            │        │安1 街之租屋處，將該海洛│              │              │
│    │            │        │因交付予甲○○，甲○○則│              │              │
│    │            │        │將此次購買海洛因之部分價│              │              │
│    │            │        │金150,000 元交付予巳○○│              │              │
│    │            │        │帶回。                  │              │              │
├──┼──────┼────┼────────────┼───────┼───────┤
│8   │庚○○、廖子│乙○○  │95年2 月初某日，乙○○又│(1)販賣次數：1 │20,000元，但均│
│    │寬          │        │欲購買海洛因，庚○○遂委│次。          │未交付        │
│    │            │        │知情之巳○○將海洛因送交│(2)販賣價格：20│              │
│    │            │        │乙○○，巳○○即持庚○○│,000元。      │              │
│    │            │        │所交付之海洛因（外以鋁箔│              │              │
│    │            │        │包及紙袋偽飾），駕車先前│              │              │
│    │            │        │往與乙○○約好之臺南縣東│              │              │
│    │            │        │山鄉某處，將該海洛因交付│              │              │
│    │            │        │予乙○○，乙○○則將此次│              │              │
│    │            │        │購買海洛因之價金交付予廖│              │              │
│    │            │        │子寬帶回。              │              │              │
│    │            │        │                        │              │              │
├──┴──────┴────┴────────────┴───────┴───────┤
│總計販賣第一級毒品之所得財物：150,000元。                                             │
├──┬──────┬────┬────────────┬───────┬───────┤
│9   │庚○○      │巳○○  │95年2 月初某日，庚○○在│(1)轉讓次數：1 │              │
│    │            │        │巳○○上開臺中市中清交流│次。          │              │
│    │            │        │道附近住處，無償提供價值│              │              │
│    │            │        │約5 、6,000 元之海洛因（│              │              │
│    │            │        │未達淨重5 公克）予巳○○│              │              │
│    │            │        │，巳○○應允而收受之。  │              │              │
├──┼──────┼────┼────────────┼───────┼───────┤
│10  │庚○○      │壬○○  │自94年7 、8 月間某日起至│(1)販賣次數：3 │約145,000元   │
│    │            │        │95年2 月間某日止，壬○○│次。          │              │
│    │            │        │先以電話撥打庚○○上開所│(2)販賣價格：一│              │
│    │            │        │使用之行動電話或呼叫器，│次40,000元；一│              │
│    │            │        │與庚○○聯繫好購買安非他│次5,000 元；一│              │
│    │            │        │命之數量後，即依約前往廖│次100,000 元。│              │
│    │            │        │子寬上開臺中市○○○○道│              │              │
│    │            │        │附近住處、彰化縣田中鎮東│              │              │
│    │            │        │閔路上之某加油站等地，向│              │              │
│    │            │        │庚○○購買安非他命，由洪│              │              │
│    │            │        │聰富交付安非他命予壬○○│              │              │
│    │            │        │，而壬○○事後再分期償還│              │              │
│    │            │        │購買毒品之貨款予庚○○。│              │              │
├──┴──────┴────┴────────────┴───────┴───────┤
│總計販賣第二級毒品之所得財物：145,000元。                                             │
├──┬──────┬────┬────────────┬───────┬───────┤
│11  │庚○○、楊竹│丑○○  │於95年1 月下旬間，丑○○│(1)販賣次數：1 │3,000元       │
│    │平          │        │經由卯○○之介紹，前往廖│次。          │              │
│    │            │        │子寬上開臺中市○○○○道│(2)販賣價格：3 │              │
│    │            │        │附近住處，向庚○○購買安│,000 元。     │              │
│    │            │        │非他命，由庚○○交付安非│              │              │
│    │            │        │他命予丑○○，而丑○○則│              │              │
│    │            │        │交付購買安非他命之價金予│              │              │
│    │            │        │庚○○、卯○○。        │              │              │
├──┼──────┼────┼────────────┼───────┼───────┤
│12  │庚○○、楊竹│壬○○  │自95年2 月初某日，壬○○│(1)販賣次數：1 │30,000元      │
│    │平          │        │先以電話撥打庚○○上開所│次。          │              │
│    │            │        │使用之行動電話或呼叫器，│(2)販賣價格：2 │              │
│    │            │        │與庚○○聯繫好購買安非他│錢，共約30,000│              │
│    │            │        │命之數量後，由庚○○持安│元。          │              │
│    │            │        │非他命前往壬○○上開租屋│              │              │
│    │            │        │處，將上開安非他命交付予│              │              │
│    │            │        │壬○○，而壬○○事後再分│              │              │
│    │            │        │期償還購買安非他命之貨款│              │              │
│    │            │        │予庚○○、卯○○。      │              │              │
├──┴──────┴────┴────────────┴───────┴───────┤
│總計販賣第二級毒品之所得財物：33,000元。                                              │
├──┬──────┬────┬────────────┬───────┬───────┤
│13  │卯○○      │巳○○  │於95年1 月26日或27日，在│(1)轉讓次數：1 │              │
│    │            │        │臺中縣梧棲鎮○○道路下之│次。          │              │
│    │            │        │某飯店前，庚○○依約提供│              │              │
│    │            │        │約1 公克禁藥安非他命予楊│              │              │
│    │            │        │竹平作為投資販賣安非他命│              │              │
│    │            │        │之紅利，適巳○○亦陪同楊│              │              │
│    │            │        │竹平前來，卯○○竟基於轉│              │              │
│    │            │        │讓禁藥安非他命之犯意，在│              │              │
│    │            │        │上址處，無償提供上0.5 公│              │              │
│    │            │        │克禁藥安非他命予巳○○收│              │              │
│    │            │        │受。                    │              │              │
├──┼──────┼────┼────────────┼───────┼───────┤
│14  │巳○○      │丁○○  │自94年底某日起至95年2 月│(1)販賣次數：7 │9,000元       │
│    │            │        │下旬某日止，丁○○以0912│次。          │              │
│    │            │        │808148號行動電話撥打廖子│(2)販賣價格：2 │              │
│    │            │        │寬所使用之0000000000號行│,000 元2次，  │              │
│    │            │        │動電話，向巳○○購買海洛│1,000元5次 。 │              │
│    │            │        │因，雙方約在巳○○上開住│              │              │
│    │            │        │處附近交易，由巳○○交付│              │              │
│    │            │        │海洛因予丁○○，而丁○○│              │              │
│    │            │        │每次則交付購買毒品之價金│              │              │
│    │            │        │予巳○○。              │              │              │
│    │            │        │                        │              │              │
├──┼──────┼────┼────────────┼───────┼───────┤
│15  │巳○○      │辛○○  │於95年1 至3 月間，辛○○│(1)販賣次數：3 │5,000元       │
│    │            │        │以行動電話撥打巳○○所使│次。          │              │
│    │            │        │用之0000000000號行動電話│(2)販賣價格：1 │              │
│    │            │        │，向巳○○購買海洛因，雙│,000 元2次，3,│              │
│    │            │        │方約在巳○○上開住處交易│000元1次 。   │              │
│    │            │        │，由巳○○交付海洛因予紀│              │              │
│    │            │        │家銘，而辛○○則交付購買│              │              │
│    │            │        │毒品之價金予巳○○。    │              │              │
├──┴──────┴────┴────────────┴───────┴───────┤
│總計販賣第一級毒品之所得財物：14,000元。                                              │
├──┬──────┬────┬────────────┬───────┬───────┤
│16  │巳○○      │卯○○  │於94年11月下旬某日，在楊│(1)販賣次數：1 │2,000元       │
│    │            │        │竹平位於臺中市○○路水湳│次。          │              │
│    │            │        │機場門口附近，由巳○○交│(2)販賣價格：2 │              │
│    │            │        │付安非他命予卯○○，而楊│,000 元 。    │              │
│    │            │        │竹平則交付購買安非他命予│              │              │
│    │            │        │巳○○。                │              │              │
├──┼──────┼────┼────────────┼───────┼───────┤
│17  │巳○○      │丙○○  │自95年2 月間某日起至95年│(1)販賣次數：4 │10,000元      │
│    │            │        │3 月間某日止，丙○○以09│次。          │              │
│    │            │        │00000000 號行動電話撥打 │(2)販賣價格：1 │              │
│    │            │        │巳○○所使用之0000000000│,000 元1次，3,│              │
│    │            │        │號行動電話，向巳○○購買│000 元3 次。  │              │
│    │            │        │安非他命，雙方約在巳○○│              │              │
│    │            │        │上開住處或丙○○之住處樓│              │              │
│    │            │        │下交易，由巳○○交付安非│              │              │
│    │            │        │他命予丙○○，而丙○○每│              │              │
│    │            │        │次則交付購買毒品之價金予│              │              │
│    │            │        │巳○○。                │              │              │
├──┼──────┼────┼────────────┼───────┼───────┤
│18  │巳○○      │辰○○  │於95年2 月中旬某日，因廖│(1)販賣次數：1 │1,000元       │
│    │            │        │上深欲購買安非他命，楊竹│次。          │              │
│    │            │        │平遂駕騎機車搭載辰○○，│(2)販賣價格：1 │              │
│    │            │        │前往巳○○上開住處，由廖│,000 元。     │              │
│    │            │        │子寬交付安非他命予辰○○│              │              │
│    │            │        │，而辰○○則交付購買安非│              │              │
│    │            │        │他命之價金予巳○○。    │              │              │
├──┴──────┴────┴────────────┴───────┴───────┤
│總計販賣第二級毒品之所得財物：13,000元。                                              │
├──┬──────┬────┬────────────┬───────┬───────┤
│19  │癸○○      │己○○  │於94年7 月13日前之該月某│(1)販賣次數：3 │9,000元       │
│    │            │        │日（起訴書誤載為94年10月│次。          │              │
│    │            │        │間），己○○以0000000000│(2)販賣價格：每│              │
│    │            │        │號行動電話撥打癸○○所使│次3, 000元。  │              │
│    │            │        │用之0000000000號行動電話│              │              │
│    │            │        │，向癸○○購買海洛因3 次│              │              │
│    │            │        │：（1） 第1 次係在彰化縣│              │              │
│    │            │        │員林鎮闔家歡KTV 停車場，│              │              │
│    │            │        │由癸○○交付海洛因予施芊│              │              │
│    │            │        │鈺，而己○○則交付購買毒│              │              │
│    │            │        │品之價金予癸○○。（2） │              │              │
│    │            │        │第2 次係在己○○位於大村│              │              │
│    │            │        │鄉之住處門口，由癸○○交│              │              │
│    │            │        │付海洛因予己○○，而施芊│              │              │
│    │            │        │鈺則交付購買毒品之價金予│              │              │
│    │            │        │癸○○。（3） 第3 次係在│              │              │
│    │            │        │己○○位於大村鄉之住處門│              │              │
│    │            │        │口，由癸○○交付海洛因予│              │              │
│    │            │        │己○○，而己○○則交付購│              │              │
│    │            │        │買毒品之價金予癸○○。  │              │              │
├──┼──────┼────┼────────────┼───────┼───────┤
│20  │癸○○      │戊○○  │自95年2 月間某日起至95年│(1)販賣次數：10│40,000元      │
│    │            │        │4 月間某日止，戊○○以09│次。          │              │
│    │            │        │00000000號行動電話撥打張│(2)販賣價格：3,│              │
│    │            │        │宏義所使用之0000000000號│000 元5 次，5,│              │
│    │            │        │行動電話，向癸○○購買海│000 元5 次。  │              │
│    │            │        │洛因，雙方約在員林鎮至善│              │              │
│    │            │        │街上幼稚園旁之停車場交易│              │              │
│    │            │        │，由癸○○交付海洛因予施│              │              │
│    │            │        │芊，而戊○○每次則交付│              │              │
│    │            │        │購買毒品之價金予癸○○。│              │              │
├──┼──────┼────┼────────────┼───────┼───────┤
│21  │癸○○      │庚○○  │於95年3 、4 月間，庚○○│(1)販賣次數：2 │46,000元      │
│    │            │        │撥打癸○○所使用之行動電│次。          │              │
│    │            │        │話，向癸○○購買海洛因，│(2)販賣價格：20│              │
│    │            │        │雙方約在員林鎮溝皂巷之某│, 000 元1 次，│              │
│    │            │        │涵洞下交易，由癸○○交付│以現金交付；26│              │
│    │            │        │海洛因予庚○○，而庚○○│,0 000元1 次，│              │
│    │            │        │則以交付現金或匯款（即以│其中部分以匯款│              │
│    │            │        │庚○○女友林佩祺名義匯款│方式交付，部分│              │
│    │            │        │入癸○○妻子埔心鄉農會帳│則以現金交付。│              │
│    │            │        │戶）之方式，交付購買毒品│              │              │
│    │            │        │之價金予癸○○。        │              │              │
├──┼──────┼────┼────────────┼───────┼───────┤
│ 22 │癸○○      │丙○○  │於95年2 、3 月間，丙○○│(1)販賣次數：1 │25,000元      │
│    │            │        │在卯○○之臺中市西屯區安│次。          │              │
│    │            │        │和路84-3號居所，向癸○○│(2)販賣價格：25│              │
│    │            │        │海洛因後，當場並交付價金│              │              │
│    │            │        │。                      │              │              │
├──┴──────┴────┴────────────┴───────┴───────┤
│總計販賣第一級毒品之所得財物：120,000元。                                             │
├──┬──────┬────┬────────────┬───────┬───────┤
│23  │卯○○、廖子│壬○○  │於95年2 月初某日，壬○○│(1)販賣次數：1 │80,000元      │
│    │寬、癸○○  │        │向癸○○表示欲購買安非他│次。          │              │
│    │            │        │命1兩，渠2 人並約定交易 │(2)販賣價格：1 │              │
│    │            │        │之時間、地點與數量。嗣於│兩80,000元。  │              │
│    │            │        │95年2 月9 日下午2 、3 時│              │              │
│    │            │        │許，巳○○駕駛自小客車搭│              │              │
│    │            │        │載壬○○前往員林鎮○○路│              │              │
│    │            │        │右轉某地下道附近之停車場│              │              │
│    │            │        │，癸○○則獨自1 人駕車前│              │              │
│    │            │        │來，由癸○○將1 兩之安非│              │              │
│    │            │        │他命交給巳○○，巳○○再│              │              │
│    │            │        │轉交給壬○○，並約定以 8│              │              │
│    │            │        │0,000 元成交。壬○○取得│              │              │
│    │            │        │1兩 之安非他命後，旋基於│              │              │
│    │            │        │販賣安非他命之犯意，與廖│              │              │
│    │            │        │子寬駕車前往彰化縣永靖鄉│              │              │
│    │            │        │縱貫線道路之某紅路燈附近│              │              │
│    │            │        │，將1 兩之安非他命販賣予│              │              │
│    │            │        │某不詳人士，並將所販得之│              │              │
│    │            │        │價金中，取出80,000元交給│              │              │
│    │            │        │巳○○，作為清償購入上開│              │              │
│    │            │        │1 兩安非他命之價金，廖子│              │              │
│    │            │        │寬遂將該80,000元匯入楊竹│              │              │
│    │            │        │平所開設之中華郵政股份有│              │              │
│    │            │        │限公司臺中逢甲郵局帳號00│              │              │
│    │            │        │000000000000號之帳戶內（│              │              │
│    │            │        │壬○○涉嫌販賣安非他命部│              │              │
│    │            │        │分，另案偵辦中）。      │              │              │
├──┼──────┼────┼────────────┼───────┼───────┤
│24  │卯○○、廖子│甲○○  │於95年2 月9 日，甲○○打│(1)販賣次數：1 │30,000元      │
│    │寬、癸○○  │        │電話向巳○○表示欲購買安│次。          │              │
│    │            │        │非他命半兩，渠2 人旋約定│(2)販賣價格：半│              │
│    │            │        │交易之時間、地點與數量後│兩30,000元。  │              │
│    │            │        │，甲○○遂於同日某時，將│              │              │
│    │            │        │購買安非他命之價金3萬元 │              │              │
│    │            │        │交給不知情之官家豪，並委│              │              │
│    │            │        │由官家豪將30,000元匯入廖│              │              │
│    │            │        │子寬所指示之上開卯○○之│              │              │
│    │            │        │帳戶內。嗣於翌日（10日）│              │              │
│    │            │        │某時，巳○○駕駛自小客車│              │              │
│    │            │        │前往甲○○之上開租屋處，│              │              │
│    │            │        │交付半兩之安非他命予方祺│              │              │
│    │            │        │勝。                    │              │              │
├──┴──────┴────┴────────────┴───────┴───────┤
│總計販賣第二級毒品之所得財物：110,000元。                                             │
└───────────────────────────────────────────┘
